# 现金流量表中经营性应收项目的减少& 经营性应付项目的增加问题

提问人：夜雨箫潇 时间：2016-11-19 15:44:47
最近在看上市公司的财务报表，但是对现金流量表附表（间接法）里的经营性应收项目的减少和经营性应付项目增加两项总是计算不出来，我查了一些资料经营性应收项目的减少，都说是应收票据、应收账款、预付账款、其他应付款的期初值-期末值，但是我根据资产负债表里这几项计算出来的结果，跟现金流量表里披露的结果差距很大，不知道是什么原因造成。我把报表贴出来，希望大家帮帮忙，这是旗滨集团（ 601636 ） 2015 年年报里的数据，因为这家公司在 2015 年合并了一家公司，所以 2015 年的期初值和 2014 年的期末值不一样，我把 2014 的期末和 2015 期初、期末都贴出来，最下边是现金流附表，但是经营性应收项目的减少到底是怎么计算出来的，差距太大，所以很茫然，无从下手资产负债表： 报告日期 2014 年期末值 2015 年期初值 2015 期末值货币资金(万元)87,825.0098,510.6078,365.00结算备付金(万元)------拆出资金(万元)------交易性金融资产(万元)------衍生金融资产(万元)------应收票据(万元)6,678.009,934.784,896.00应收账款(万元)546.00596.881,002.00预付款项(万元)3,043.003,071.132,141.00应收保费(万元)------应收分保账款(万元)------应收分保合同准备金(万元)------应收利息(万元)----0.00应收股利(万元)------其他应收款(万元)892.001,451.201,838.00应收出口退税(万元)------应收补贴款(万元)------应收保证金(万元)------内部应收款(万元)------买入返售金融资产(万元)------存货(万元)126,453.00167,574.60128,374.00待摊费用(万元)------待处理流动资产损益(万元)------一年内到期的非流动资产(万元)------其他流动资产(万元)13,242.0019,259.4620,989.00流动资产合计(万元)238,679.00300,398.70237,606.00发放贷款及垫款(万元)------可供出售金融资产(万元)------持有至到期投资(万元)------长期应收款(万元)------长期股权投资(万元)----1,835.00其他长期投资(万元)------投资性房地产(万元)------固定资产原值(万元)624,790.001,011,377.00累计折旧(万元)100,751.00174,058.00固定资产净值(万元)524,039.00712,617.80837,320.00固定资产减值准备(万元)9.009.00104.00固定资产(万元)524,030.00712,617.80837,215.00在建工程(万元)66,208.0093,855.2031,990.00工程物资(万元)16,130.0016,956.12135.00固定资产清理(万元)------生产性生物资产(万元)------公益性生物资产(万元)------油气资产(万元)------无形资产(万元)44,059.0067,538.6674,644.00开发支出(万元)--334.301,116.00商誉(万元)------长期待摊费用(万元)4,769.006,757.288,800.00股权分置流通权(万元)------递延所得税资产(万元)8,858.009,745.007,907.00其他非流动资产(万元)27,981.0029,853.8743,756.00非流动资产合计(万元)692,034.00940,070.731,007,399.00资产总计(万元)930,713.001,240,469.421,245,005.00短期借款(万元)118,100.00118,100.00217,800.00向中央银行借款(万元)------吸收存款及同业存放(万元)------拆入资金(万元)------交易性金融负债(万元)------衍生金融负债(万元)------应付票据(万元)21,608.0034,749.7029,650.00应付账款(万元)76,773.00140,068.88108,742.00预收账款(万元)7,080.009,004.209,935.00卖出回购金融资产款(万元)------应付手续费及佣金(万元)------应付职工薪酬(万元)561.002,333.421,820.00应交税费(万元)3,179.006,515.825,846.00应付利息(万元)672.001,970.74804.00应付股利(万元)------其他应交款(万元)------应付保证金(万元)------内部应付款(万元)------其他应付款(万元)16,078.0067,757.2927,265.00预提费用(万元)------预计流动负债(万元)------应付分保账款(万元)------保险合同准备金(万元)------ 代理买卖证券款(万元)------代理承销证券款(万元)------国际票证结算(万元)------国内票证结算(万元)------递延收益(万元)------应付短期债券(万元)------一年内到期的非流动负债(万元)39,100.0039,100.0063,400.00其他流动负债(万元)------流动负债合计(万元)283,151.00419,600.10465,263.00长期借款(万元)163,700.00213,700.00179,500.00应付债券(万元)------长期应付款(万元)4,457.004,457.005,996.00专项应付款(万元)47,609.0047,608.7824,771.00预计非流动负债(万元)------长期递延收益(万元)31,299.0040,716.7057,129.00递延所得税负债(万元)------其他非流动负债(万元)------非流动负债合计(万元)247,065.00306,482.65267,395.00负债合计(万元)530,216.00726,082.75732,658.00实收资本(或股本)(万元)83,921.0083,921.00252,529.00资本公积(万元)209,386.00309,386.40135,099.00减:库存股(万元)----2,921.00专项储备(万元)------ 盈余公积(万元)10,813.0011,841.0011,841.00一般风险准备(万元)------未确定的投资损失(万元)------未分配利润(万元)96,386.00109,246.90116,278.00拟分配现金股利(万元)------外币报表折算差额(万元)------归属于母公司股东权益合计(万元)400,497.00514,386.67512,347.00少数股东权益(万元)------所有者权益(或股东权益)合计(万元)400,497.00514,386.67512,347.00负债和所有者权益(或股东权益)总计(万元)930,713.001,240,469.421,245,005.00现金流量表附表： 净利润(万元)17,133.00 少数股东损益(万元)-- 未确认的投资损失(万元)-- 资产减值准备(万元)533.00 固定资产折旧、油气资产折耗、生产性物资折旧(万元)66,797.00无形资产摊销(万元)1,989.00 长期待摊费用摊销(万元)2,184.00 待摊费用的减少(万元)-- 预提费用的增加(万元)-- 处置固定资产、无形资产和其他长期资产的损失(万元)3,175.00 固定资产报废损失(万元)32.00 公允价值变动损失(万元)-- 递延收益增加(减：减少)(万元)--预计负债(万元)-- 财务费用(万元)29,599.00 投资损失(万元)191.00 递延所得税资产减少(万元)1,838.00 递延所得税负债增加(万元)--存货的减少(万元)38,926.00 经营性应收项目的减少(万元)-94,455.00 经营性应付项目的增加(万元)28,318.00 已完工尚未结算款的减少(减:增加)(万元)-- 已结算尚未完工款的增加(减:减少)(万元)-- 其他(万元)-11,638.00 经营活动产生现金流量净额(万元)84,621.00 债务转为资本(万元)-- 一年内到期的可转换公司债券(万元)-- 融资租入固定资产(万元)-- 现金的期末余额(万元)57,311.00 现金的期初余额(万元)79,383.00 现金等价物的期末余额(万元)-- 现金等价物的期初余额(万元)-- 现金及现金等价物的净增加额(万元)-22,072.00

回答人：chenyiwei
这些往来项目中也可能混杂了投资、筹资性质的应收和应付项目，以及合并报表范围变动的影响、坏帐准备变动的影响、以非货币性资产抵债的影响等，都可能导致该理论上的运算关系不成立。这些运算关系恰好成立的可能性仅存在于理论上。